---
title: "Dois é companhia... três é multidão"
description: |
  Breve tratado sobre a (im)possibilidade...
categories:
  - legislativas 2022
author:
  - name: JRDANIEL
    url: https://linktr.ee/j_r_daniel
date: 2022-01-10
draft: false
output:
  distill::distill_article:
    self_contained: false
---


```{r setup, include=FALSE}
knitr::opts_chunk$set(echo = FALSE)
```


# Círculos eleitorais que elegem 3 deputados: Beja, Bragança, Évora, Guarda 
O [método Hondt](https://www.cne.pt/content/metodo-de-hondt) é um dos modelo matemáticos utilizados para converter votos em mandatos de órgãos de natureza colegial. Podem espreitar [aqui](https://jrdaniel.shinyapps.io/paragrafo) para terem uma ideia de como funciona a aplicação deste método às previsões dos resultados das próximas eleições legislativas.

Resumidamente, para um círculo eleitoral que elege 3 deputados, com as seguintes votações hipotéticas (A = 1000, B = 700, C = 300), funciona assim:

&nbsp;&nbsp;&nbsp;*1) divisão sucessiva do número de votos (de 1 até ao número de deputados que o círculo elege)*

```{r, eval=T}
library('dplyr')
data3 <- data.frame(Partido = c("A", "B", "C"),
                    Votos = c(1000, 700, 300))

data3_2 <- cbind.data.frame(data3, Divisor = rep(1:3, each = 3)) %>%
  mutate(Hondt = round(Votos / Divisor, digits = 1))
print(data3_2, row.names = FALSE)

#data3_3 <-

```

&nbsp;&nbsp;&nbsp;*2) ordenação dos quocientes*

```{r, eval=T}
data3_3 <- data3_2 %>%
  arrange(-Hondt) %>%
  mutate(Ordem = 1:n(),
         Eleito = ifelse(Ordem <= 3, "Sim", "Não"))
print(data3_3, row.names = FALSE)

```

### E foi o Hondt que os...
<<<<<<< HEAD
Na prática para círculos eleitorais que elegem 3 deputados, o ***terceiro partido mais votado só elege 1 deputado se tiver uma votação que seja igual ou superior a metade dos 2 partidos mais votados***. Isto faz com que os partidos pequenos nestes círculos estejam muito longe dos lugares elegíveis (último lugar elegível ~20% com as [previsões actuais](https://twitter.com/intracampos?ref_src=twsrc%5Egoogle%7Ctwcamp%5Eserp%7Ctwgr%5Eauthor). Dado o panorama, somente em Évora o 3º deputado parece estar em disputa entre PS, PSD e PCP (com possibilidade de os 3 lugares ficarem distribuídos pelos 3 partidos).
=======
Na prática para círculos eleitorais que elegem 3 deputados, o ***terceiro partido mais votado só elege 1 deputado se tiver um votação que seja igual ou superior a metade dos 2 partidos mais votados***. Isto faz com que os partidos pequenos nestes círculos estejam muito longe dos lugares elegíveis (último lugar elegível ~20% com as [previsões actuais](https://twitter.com/intracampos?ref_src=twsrc%5Egoogle%7Ctwcamp%5Eserp%7Ctwgr%5Eauthor). Dado o panorama, somente em Évora o 3º deputado parece estar em disputa entre PS, PSD e PCP (com possibilidade de os 3 lugares ficarem distribuídos pelos 3 partidos).
>>>>>>> e6fa3633fa6ed6f5472079f6f24c13665b455887

Move o cursor por cima dos valores do gráfico para perceber como a combinação de valores dos dois partidos mais votados (x, y), condiciona a entrada de um terceiro partido (z) em círculos eleitorais com 3 deputados. As setas no gráfico apontam para os valores previstos para estes 4 círculos (o valor z indica o valor mínimo necessário para entrar na festa).



```{r, eval=T}
library(plotly)
data3_4 <- matrix(nrow = 100, ncol = 100)
for(x in 1:100){
  for(y in 1:100){
    data3_4[x, y] <- max(x/2, y/2)
    ifelse(sum(x, y, data3_4[x, y]) > 100,
           data3_4[x, y] <- NA,
           data3_4[x, y] <- data3_4[x, y])
    ifelse(data3_4[x, y] > min(x, y),
           data3_4[x, y] <- NA,
           data3_4[x, y] <- data3_4[x, y])
    }
  }


plot_ly(z = data3_4, type = "heatmap") %>%
   colorbar(title = "% mínima 3º partido") %>%
  layout(xaxis = list(title = '<b>%PSD: Évora, Bragança e Guarda / %PCP: Beja</b>'), 
         yaxis = list(title = '<b>% PS</b>'),
        
         annotations = list(
           list(showarrow = T,
                x = "20.9", y = "39.4", z = 1,
           text = "Beja (PSD 3º)", xanchor = "left", xshift = 0, opacity = 0.7),
           list(showarrow = T,
                x = "35.2", y = "45.2", z = 0, text = "Bragança",
                xanchor = "left", xshift = 0, opacity = 0.7),
           list(showarrow = T,
                x = "20.2", y = "36.8", z = 0, text = "Évora (PCP 3º)",
                xanchor = "right", xshift = 0, opacity = 0.7),
           list(showarrow = T,
                x = "38.7", y = "36.3", z = 0, text = "Guarda",
                xanchor = "left", xshift = 0, opacity = 0.7)
           ))


```




