---
title: "Bellwethers Legislativas 2019 - 2022"
description: |
  Diferenças absolutas entre resultados Nacionais e resultados ao nível da Freguesia - 2019
categories:
  - legislativas 2022
author:
  - name: JRDANIEL
    orcid_id: 0000-0001-6609-2014
date: 2022-01-28
draft: false
output:
  distill::distill_article:
    self_contained: false
repository_url: https://github.com/joaordaniel/carpintaria
compare_updates_url: https://github.com/joaordaniel/carpintaria/compare/pubv1...master
---


```{r setup, include=FALSE}
knitr::opts_chunk$set(echo = FALSE)
```

Diferenças absolutas por partido (assento parlamentar), e por freguesia, entre resultados nacionais e 
resultados locais. Valores = 0 indicam igualdade entre resultado na freguesia e o resultado do partido a nível nacional. Um valor = 5, por exemplo, indica que o partido teve +/- 5% que o resultado a nível nacional. Média = desvios absolutos médios dos diferentes partidos para cada freguesia.

As colunas podem ser ordenadas, expandidas, e fitradas por concelho e freguesia.\n

```{r, eval=T}



library(readr)
library(dplyr)
library(tidyr)
library(ggplot2)
library(reactable)

nacional <- read_delim("nacional.csv", delim = ";", 
                       escape_double = FALSE, locale = locale(encoding = "ISO-8859-1"), 
                       trim_ws = TRUE) %>%
  rename(percentage_nac = percentage)

fregs <- read_csv("freg_leg1519.csv", 
                  locale = locale(encoding = "ISO-8859-1"))

fregs2 <- fregs %>%
  filter(ano == 2019) %>%
  filter(acronym %in% c("PS", "PPD/PSD", "B.E.",
                        "CDS-PP", "PAN", "PCP-PEV",
                        "CH", "L", "IL")) %>%
  left_join(nacional, by = "acronym") %>%
  mutate(abs_dif1 = abs(percentage - percentage_nac)) %>%
  group_by(codigo) %>%
  mutate(abs_dif2 = mean(abs_dif1)) %>%
  ungroup() %>%
  mutate(abs_dif1 = round(abs_dif1, digits = 2),
         abs_dif2 = round(abs_dif2, digits = 2))

fregs3 <- fregs2 %>%
  select(conc, codigo, freg, acronym, abs_dif1, abs_dif2) %>%
  pivot_wider(names_from = "acronym", values_from = "abs_dif1") %>%
  arrange(abs_dif2) %>%
  rename(Concelho = conc,
         ID = codigo,
         Freguesia = freg,
         Média = abs_dif2,
         PSD = `PPD/PSD`,
         BE = B.E.,
         CDS = `CDS-PP`,
         PCP.PEV = `PCP-PEV`) %>%
  select(-ID) %>%
  select(Concelho, Freguesia, Média, BE, PCP.PEV, L, PS, PAN, PSD, CDS, IL, CH)


orange_pal <- function(x) rgb(colorRamp(c("#E9F8CB", "#4AB8AB"))(x), maxColorValue = 255)


reactable(fregs3, showSortIcon = T,
          filterable = FALSE, 
          columns = list(
            Concelho = colDef(filterable = TRUE, maxWidth = 150),
            Freguesia = colDef(filterable = TRUE, maxWidth = 150),
            Média = colDef(maxWidth = 100,
                               style = function(value) {
                                 normalized <- (value - min(fregs3$Média)) / (max(fregs3$Média) - min(fregs3$Média))
                                 color <- orange_pal(normalized)
                                 list(background = color)
            }),
            PS = colDef(maxWidth = 50),
            PSD = colDef(maxWidth = 50),
            BE = colDef(maxWidth = 50),
            IL = colDef(maxWidth = 50),
            CH = colDef(maxWidth = 50),
            L = colDef(maxWidth = 50),
            CDS = colDef(maxWidth = 50),
            PCP.PEV = colDef(maxWidth = 100),
            PAN = colDef(maxWidth = 50)
            
          ),
          defaultPageSize = 20,
          highlight = TRUE, 
          borderless = TRUE,
          compact = TRUE,
          wrap = FALSE,
          resizable = TRUE,
          fullWidth = FALSE
        )
```
